臺灣新北地方法院刑事判決
111年度審易字第1878號
公  訴  人  臺灣新北地方檢察署檢察官
被      告  丁志欽





上列被告因竊盜案件，經檢察官提起公訴（111年度偵字第26873
號），被告於本院準備程序進行中，就被訴事實為有罪之陳述，
經本院告知簡式審判程序之旨，並聽取當事人之意見後，裁定依
簡式審判程序審理，判決如下：
    主  文
丁志欽侵入住宅竊盜，處有期徒刑柒月。未扣案之犯罪所得NIKE
球鞋壹雙、鑰匙壹支均沒收，於全部或一部不能沒收或不宜執行
沒收時，追徵其價額。
    事  實
一、丁志欽意圖為自己不法之所有，基於竊盜之犯意，於民國11
    0年12月26日21時34分許，侵入新北市○○區○○路○巷○號3樓張
    雅筑住處（地址詳卷）樓梯間，竊取張雅筑所有置於門口鞋
    架上之NIKE球鞋1雙（內有鑰匙1支，價值共計新臺幣【下同
    】3,100元），得手後即騎乘車號000-000號普通重型機車逃
    逸。嗣張雅筑發現遭竊，報警處理，經警調閱相關監視器錄
    影畫面，始循線查悉上情。
二、案經張雅筑訴由新北市政府警察局板橋分局報告臺灣新北地
    方檢察署檢察官偵查起訴。
    理  由
一、按除被告所犯為死刑、無期徒刑、最輕本刑為3年以上有期
    徒刑之罪或高等法院管轄第一審案件者外，於第一次審判期
    日前之準備程序進行中，被告先就被訴事實為有罪之陳述時
    ，審判長得告知被告簡式審判程序之旨，並聽取當事人、代
    理人、辯護人及輔佐人之意見後，裁定進行簡式審判程序，
    刑事訴訟法第273條之1第1項定有明文。經核本件被告所犯
    係死刑、無期徒刑、最輕本刑為3年以上有期徒刑以外之罪
    ，其於準備程序中就被訴之事實為有罪陳述，經法官告知簡
    式審判程序之旨，並聽取公訴人及被告之意見後，本院爰依
    首揭規定，裁定改依簡式審判程序進行審理，合先敘明。
二、上揭犯罪事實，業據被告丁志欽於警詢及本院審理時均坦承
    不諱，核與證人即告訴人張雅筑於警詢時證述之情節相符，
    復有新北市政府警察局板橋分局偵辦丁志欽竊盜案偵查報告
    、新北市政府警察局板橋分局後埔派出所受（處）理案件證
    明單、受理各類案件紀錄表各1份、監視器錄影畫面翻拍照
    片4張、監視器錄影光碟1片（見偵卷第5頁至第10頁、第17
    頁、第19頁、第21頁至第22頁及證物袋內）附卷可資佐證，
    足認被告前揭自白與事實相符，應堪採信。本案事證明確，
    被告上開犯行堪予認定，應予依法論科。
三、論罪科刑：
  ㈠按刑法第321條第1項第1款所謂「住宅」，乃指人類日常居住
    之場所而言，公寓、大樓均屬之。至公寓、大樓之樓梯間、
    電梯間或頂樓，就公寓、大樓之整體而言，為該公寓、大樓
    之一部分，而與該公寓、大樓有密切不可分之關係，故侵入
    公寓、大樓之樓梯間、電梯間、頂樓，難謂無同時妨害居住
    安全之情形（最高法院76年台上字第2972號判決意旨參照）
    。是核被告所為，係犯刑法第321條第1項第1款之侵入住宅
    竊盜罪。
　㈡被告前因①因施用毒品案件，經本院以103年度簡字第3285號
    判處有期徒刑3月、4月，應執行有期徒刑5月確定；②因違反
    槍砲彈藥刀械管制條例、竊盜、搶奪、施用毒品等案件（共
    6罪），有期徒刑部分經臺灣高等法院以107年度聲字第2008
    號裁定應執行有期徒刑2年9月確定；上揭①②案經接續執行，
    於109年11月3日縮刑假釋（接續執行另案拘役及罰金易服勞
    役），於109年11月10日易科及繳清罰金出監付保護管束，
    於110年2月17日保護管束期滿未經撤銷假釋，未執行之刑視
    為執行完畢，有臺灣高等法院被告前案紀錄表1份在卷可佐
    ，其於徒刑執行完畢後5年之內，故意再犯本案有期徒刑以
    上之罪，為累犯，應依刑法第47條第1項之規定加重其刑。
    又被告上開前案②竊盜、搶奪部分犯罪紀錄與本案罪名及罪
    質相同，並無應予量處最低法定本刑之情形，則依累犯規定
    加重其刑，尚不至於發生罪刑不相當之情形，而與司法院釋
    字第775號解釋意旨無違；另基於精簡裁判之要求，爰不於
    判決主文為累犯之諭知，均附此敘明。
　㈢爰審酌被告前已有多次竊盜前科紀錄（參前開被告前案紀錄
    表），仍不思循正當途徑獲取財物，再犯本案侵入住宅竊盜
    犯行，足見其法治觀念薄弱，缺乏對他人財產權之尊重，除
    造成他人財物損失外，亦嚴重影響住宅安寧，所為應予非難
    ，兼衡其犯罪之動機、目的、手段、所竊得財物之種類及價
    值、犯後坦承犯行之態度，及其高中畢業之智識程度、已婚
    ，自陳從事臨時工或在機車店幫忙、需扶養剛出生小孩、經
    濟狀況很差之生活情形（見被告個人戶籍資料、本院卷第18
    2頁）等一切情狀，量處如主文所示之刑。
四、被告竊得之NIKE球鞋1雙、鑰匙1支（價值共計3,100元），
    為被告之犯罪所得，未據扣案，且未實際合法發還或賠償告
    訴人，宣告沒收亦無過苛、欠缺刑法上之重要性、犯罪所得
    價值低微，或為維持受宣告人生活條件之必要等情形，自應
    依刑法第38條之1第1項前段規定宣告沒收，並依同條第3項
    規定諭知於全部或一部不能沒收或不宜執行沒收時，追徵其
    價額。
據上論斷，應依刑事訴訟法第273條之1第1項、第299條第1項前
段，判決如主文。
本案經檢察官許智鈞提起公訴，檢察官陳伯青到庭執行職務。
中　　華　　民　　國　　111 　年　　12　　月　　16　　日
                  刑事第二十三庭  法  官  藍海凝
上列正本證明與原本無異。
如不服本判決，應於判決送達後20日內敘明上訴理由，向本院提
出上訴狀 (應附繕本) ，上訴於臺灣高等法院。其未敘述上訴理
由者，應於上訴期間屆滿後20日內向本院補提理由書「切勿逕送
上級法院」。
                                  書記官  彭姿靜
中　　華　　民　　國　　111 　年　　12　　月　　21　　日
附錄本案論罪科刑法條全文：
中華民國刑法第321條
犯前條第1項、第2項之罪而有下列情形之一者，處6月以上5年以
下有期徒刑，得併科50萬元以下罰金：
一、侵入住宅或有人居住之建築物、船艦或隱匿其內而犯之。
二、毀越門窗、牆垣或其他安全設備而犯之。
三、攜帶兇器而犯之。
四、結夥三人以上而犯之。
五、乘火災、水災或其他災害之際而犯之。
六、在車站、港埠、航空站或其他供水、陸、空公眾運輸之舟、
    車、航空機內而犯之。
前項之未遂犯罰之。